【裁判字號】    97,上訴,1283
【裁判日期】    970912
【裁判案由】    違反毒品危害防制條例
【裁判全文】
臺灣高等法院高雄分院刑事判決        97年度上訴字第1283號
上  訴  人  臺灣高雄地方法院檢察署檢察官
被      告  甲○○
上列上訴人因被告違反毒品危害防制條例案件，不服臺灣高雄地
方法院96年度訴字第5027號中華民國97年6 月27日第一審判決（
起訴案號：臺灣高雄地方法院檢察署96年度偵字第28645 號），
提起上訴，本院判決如下：
     主  文
上訴駁回。
    事  實
一、甲○○明知愷他命（Ketamine，俗稱K 他命）及硝甲西泮（
    Nimetazepam ，俗稱「一粒眠」或「紅豆」）為毒品，依法
    不得轉讓，竟基於轉讓第三級毒品愷他命及第四級毒品硝甲
    西泮之犯意，於民國96年8 月8 日中午12時許，在其位於高
    雄市新興區○○○路147 之6 號3 樓住處，無償轉讓愷他命
    2 包（約10公克）及硝甲西泮30顆（約5.3 公克）予友人張
    丰邁施用。嗣於同日下午2 時許，為警在上址查獲，並扣得
    甲○○持有愷他命11包（驗前淨重52.562公克、驗後淨重52
    .56 公克）及硝甲西泮258 顆（驗前淨重47.94 公克、驗後
    淨重47.93 公克）。
二、案經高雄市政府警察局移送臺灣高雄地方法院檢察署檢察官
    偵查起訴。
    理  由
一、按被告以外之人於偵查中向檢察官所為陳述，除顯有不可信
    之情況者外，得為證據，同法第159 條之1 第2 項定有明文
    。本件證人張丰邁於檢察官偵查中所為之陳述（見偵查卷第
    17、18頁），經依法具結，並無顯不可信之情況，且被告於
    本院表示無庸傳訊證人張丰邁，捨棄對質詰問權，依上說明
    ，其於偵查中之證言自具有證據能力。
二、上揭事實業據被告於原審審理時坦承不諱，核與證人張丰邁
    於偵訊時所為證述相符，復有高雄市政府警察局保安大隊搜
    索扣押筆錄、扣押物品目錄表各1 份在卷可稽，而扣案白色
    晶體粉末經送驗結果呈第三級毒品愷他命陽性反應；扣案錠
    劑經送驗結果呈第四級毒品硝甲西泮陽性反應，亦有高雄醫
    學大學附設中和紀念醫院96年9 月4 日檢驗報告2 紙（參偵
    查卷第13頁、第14頁）在卷可參，足見被告之自白與事實相
    符，堪以採信，被告於本院審理辯稱：愷他命及硝甲西泮伊
    放在桌上，是張丰邁自己拿的云云，無非避重就輕，卸責之
    詞，不足採信。本案事證明確，被告轉讓第三級毒品及第四
    級毒品予證人張丰邁犯行，洵堪認定，應依法論科。
三、核被告所為，係犯毒品危害防制條例第8 條第3 項之轉讓第
    三級毒品罪及同條第4 項之轉讓第四級毒品罪。被告於同一
    時地，以同一行為轉讓第三級毒品及第四級毒品予證人張丰
    邁，為想像競合犯，應從一重罪之轉讓第三級毒品罪處斷。
    公訴人上訴意旨以查獲之愷他命係粉末狀，硝甲西泮是顆粒
    狀，二者包裝有所不同，不可能混在一起，且轉讓數量愷他
    命二包，硝甲西泮30顆，故應分別交付，非一次同時轉讓第
    三級毒品愷他命及第四級毒品硝甲西泮予證人張丰邁等語。
    惟查，證人張丰邁於偵查中證稱：我有失眠情形，向甲○○
    索取一粒眠及凱他命，甲○○於8 月8 日中午12點多拿一粒
    眠及凱他命給我，是一整包給我的等語明確（見偵查卷第18
    頁），核與被告於警詢、偵訊、原審時供述相符合，足見被
    告係一行為同時轉讓愷他命及硝甲西泮予證人張丰邁，公訴
    人此部分所指，尚難認為有理由。又扣案之愷他命11包驗前
    淨重52.562公克、驗後淨重52.56 公克；硝甲西泮258 顆驗
    前淨重47.94 公克、驗後淨重47.93 公克，亦有高雄醫學大
    學附設中和紀念醫院96年9 月4 日檢驗報告2 紙（參偵查卷
    第13頁、第14頁）在卷可參，依此比例計算，被告轉讓之第
    三級毒品愷他命2 包應僅重約10公克；第四級毒品硝甲西泮
    30顆應僅重約5.3 公克，均未逾20公克，此外，亦無任何積
    極證據足資證明被告轉讓第三級毒品、第四級毒品之數量分
    別已逾20公克，自無適用毒品危害防制條例第8 條第6 項規
    定加重其刑之餘地，附此敘明。
四、原審以被告罪證明確，因而適用毒品危害防制條例第8 條第
    3 項、第4 項，刑法第11條前段、第55條、第41條第1 項前
    段、第38條第1 項第1 款規定，並審酌被告轉讓毒品予他人
    施用，戕害他人身體健康至鉅，固非可取，惟念其犯後坦承
    犯行，犯罪後態度尚可，犯罪之手段、動機、目的，及其教
    育程度、家庭經濟狀況等其他一切情狀，量處有期徒刑四月
    ，並諭知易科罰金之折算標準。扣案之白色晶體粉末11包經
    送驗結果呈第三級毒品愷他命陽性反應（驗前淨重52.562公
    克、驗後淨重52.56 公克）；錠劑258 顆經送驗結果呈第四
    級毒品硝甲西泮陽性反應（驗前淨重47.94 公克、驗後淨重
    47 .93 公 克），係違禁物，爰依刑法第38條第1 項第1 款
    諭知沒收；並說明鑑驗耗損之毒品因已滅失，自無庸另予宣
    告沒收。認事用法俱無不合，量刑亦稱妥適，檢察官上訴意
    旨指摘原審適用想像競合犯，從一重處斷不當，並無可取，
    為無理由，應予駁回。
據上論斷，應依刑事訴訟法第368條，判決如主文。
本案經檢察官彭南雄到庭執行職務。
中    華    民    國    97    年    9     月    12    日
                  刑事第三庭    審判長法  官   周賢銳
                                      法  官   黃仁松
                                      法  官   施柏宏
以上正本證明與原本無異。
不得上訴。
中    華    民    國    97    年    9     月    12    日
                                      書記官   許信宗
附錄本判決論罪科刑法條：
毒品危害防制條例第8條
轉讓第一級毒品者，處1 年以上7 年以下有期徒刑，得併科新臺
幣100萬元以下罰金。
轉讓第二級毒品者，處6 月以上5 年以下有期徒刑，得併科新臺
幣70萬元以下罰金。
轉讓第三級毒品者，處3 年以下有期徒刑，得併科新臺幣30萬元
以下罰金。
轉讓第四級毒品者，處1 年以下有期徒刑，得併科新臺幣10萬元
以下罰金。
前四項之未遂犯罰之。
轉讓毒品達一定數量者，加重其刑至二分之一，其標準由行政院
定之。


司法院資訊處製作；財團法人民間司法改革基金會備份。
